【裁判字號】    99,訴,737
【裁判日期】    990831
【裁判案由】    毒品危害防制條例
【裁判全文】
臺灣臺北地方法院刑事判決               99年度訴字第737號
公  訴  人  臺灣臺北地方法院檢察署檢察官
被      告  甲○○
上列被告因違反毒品危害防制條例案件，茲經檢察官提起公訴（
99年度毒偵字第1041號），被告於準備程序為有罪之陳述，本院
合議庭裁定改由受命法官獨任以簡式審判程序審理，判決如下：
    主  文
甲○○施用第一級毒品，累犯，處有期徒刑捌月。又施用第二級
毒品，累犯，處有期徒刑肆月。應執行有期徒刑拾月。
    事  實
一、甲○○前(一)因竊盜案件，經臺灣板橋地方法院以94年度簡
    字第2290號判決判處有期徒刑3月確定，於民國96年2月15日
    因縮刑期滿執行完畢；(二)因施用毒品案件，經同法院以96
    年度毒聲字第1763號裁定送觀察勒戒後，認有繼續施用毒品
    之傾向，再依97年度毒聲字第433號裁定令入戒治處所施以
    強制戒治，於97年12月12月停止戒治出所，經臺灣板橋地方
    法院檢察署以98年度戒毒偵字第56號為不起訴處分；(三)因
    竊盜案件，經同法院法以95年度簡字第7741號判決判處有期
    徒刑4月確定，嗣經減刑裁定有期徒刑2月確定；(四)因竊盜
    案件，經臺灣臺北地方法院以96年度易字第1504號判決判處
    有期徒刑5月確定；上開(三)、(四)所示之二罪，經本院以
    裁定定應執行有期徒刑6月確定；(五)於96年間，因搶奪等
    案件，經臺灣高等法院以96年度上訴字第3013號判決分別判
    處有期徒刑1年4 月、減為有期徒刑8月，有期徒刑2月、減
    為有期徒刑1月，有期徒刑3月、減為有期徒刑1月又15日，6
    次有期徒刑7月、減為6次有期徒刑3月又15日，32次有期徒
    刑2月、減為32次有期徒刑1月，25次拘役30日、減為25次拘
    役15日，應執行有期徒刑2年，拘役60日確定；再連同前開
    (三)、(四)所定應執行有期徒刑部分，送監接續執行於98年
    8月19日縮刑期滿執行完畢；因施用毒品案件，經臺灣板橋
    地方法院以98年度訴字第4428號判決判處有期徒刑7月、3月
    ，定應執行有期徒刑7月確定(此部分未構成累犯)。詎其猶
    不知悔改，於前開(二)所示之強制戒治執行釋放後5年內，
    又分別基於施用第一級毒品海洛因、第二級毒品甲基安非他
    命之犯意，於99年1月28日下午2時15分為警採尿往前回溯96
    小時內之某時許，在其位於臺北市○○○路85巷86號3樓A室
    之租屋處，用玻璃球燒烤之方式，施用第二級毒品甲基安非
    他命1次，又於99年1月28日上午，以針筒注射之方式，在上
    址，施用第一級毒品海洛因1次。嗣於同日下午2時15分許，
    為警在臺北縣永和市○○路198號查獲。
二、案經臺北縣政府警察局永和分局報請臺灣臺北地方法院檢察
    署檢察官偵查起訴。
    理  由
一、本件被告甲○○所犯之罪，其法定刑非死刑、無期徒刑、最
    輕本刑為3年以上有期徒刑以外之罪，亦非高等法院管轄第
    一審案件，被告於本院準備程序中就被訴事實為有罪之陳述
    ，經告知被告簡式審判程序之旨，並聽取檢察官、被告之意
    見後，本院合議庭裁定進行簡式審判程序，依刑事訴訟法第
    273條之2規定，本件證據調查，不受同法第159條第1項、第
    161條之2、第161條之3、第163條之1及第164條至第170 條
    規定之限制，合先敘明。
二、前揭犯罪事實，業據被告甲○○於本院準備程序及審理中坦
    承不諱，又其遭查獲時所採集尿液經送驗結果，呈現海洛因
    代謝後之嗎啡陽性反應，及甲基安非他命代謝後之安非他命
    、甲基安非他命陽性反應等情，有臺灣檢驗科技股份有限公
    司濫用藥物尿液檢驗報告、臺北縣政府警察局永和分局查獲
    違反毒品危害防制條例案件犯嫌代碼對照表在卷可證，足認
    被告之前開自白與事實相符，從而，本件事證明確，被告犯
    行堪以認定，應依法論科。
三、海洛因係毒品危害防制條例第2條第2項第1款所稱之第一級
    毒品，甲基安非他命係同條例第2條第2項第2款所稱之第二
    級毒品，均不得持有、施用。是核被告所為前揭施用海洛因
    及甲基安非他命犯行，分別犯毒品危害防制條例第10 條第1
    項施用第一級毒品罪、及同條第2項施用第二級毒品罪。又
    被告所犯上開2罪間，犯意各別、行為互殊，自應分論併罰
    。另被告有前揭事實欄所載之犯罪科刑及執行情形，有臺灣
    高等法院被告前案紀錄表存卷可參，5年以內故意再犯本件
    有期徒刑以上之罪，為累犯，應依刑法第47條第1項規定，
    加重其刑。爰審酌被告前因施用毒品案件，經觀察、勒戒及
    強制戒治完畢後，仍未能徹底戒絕毒品，再犯本案施用毒品
    罪，顯見其無戒毒悔改之意，惟念其施用毒品，乃戕害一己
    之身體健康，所為尚未害及他人，且於犯罪後坦承犯行，犯
    罪後態度尚佳等一切情狀，分別量處如主文所示之刑，並依
    刑法第51條第5款規定定其應執行之刑。
據上論斷，應依刑事訴訟法第299 條第1 項前段、第273 條之1
第1項，毒品危害防制條例第10條第1項、第2項，刑法第11條、
第51條第5款、第47條第1項，判決如主文。
本案經檢察官郭昭吟到庭執行職務
中    華    民    國    99    年    8    月    31    日
                  刑事第十六庭  法  官  羅月君
上正本證明與原本無異。
如不服本判決應於收受送達後10日內向本院提出上訴書狀，並應
敘述具體理由；其未敘述上訴理由者，應於上訴期間屆滿後20日
內向本院補提理由書（均須按他造當事人之人數附繕本）「切勿
逕送上級法院」。
                                書記官  鄭淑丰
中    華    民    國    99    年    8     月    31    日
附錄本案論罪科刑法條全文
毒品危害防制條例第10條
施用第一級毒品者，處 6 月以上 5 年以下有期徒刑。
施用第二級毒品者，處 3 年以下有期徒刑。

司法院資訊處製作；財團法人民間司法改革基金會備份。
